臺灣苗栗地方法院刑事判決
110年度訴字第556號
公  訴  人  臺灣苗栗地方檢察署檢察官
被      告  張進富


上列被告因詐欺等案件，經檢察官提起公訴（110年度偵字第549
5號、第5285號、第7383號），被告於本院準備程序中，就被訴
事實為有罪之陳述，經本院合議庭裁定由受命法官獨任進行簡式
審判程序，判決如下：
    主  文
張進富犯如附表「宣告刑」欄所示之罪，各處如附表「宣告刑」
欄所示之刑。應執行有期徒刑壹年伍月。未扣案犯罪所得新臺幣
肆仟元沒收，於全部或一部不能沒收或不宜執行沒收時，追徵其
價額。
    犯罪事實及理由
一、本件犯罪事實、證據，除於犯罪事實欄倒數第1行關於「而
    匯款如附表所示之金額至本案帳戶」後補充「隨遭提領一空
    ，據以隱匿犯罪所得之去向」；附表「詐騙手法欄」編號1
    中「並可協助賺錢等語詐騙」之記載更正為「並可協助賺錢
    等語，使鍾佾辰陷於錯誤依其指示匯款」；附表「詐騙手法
    欄」編號2中「佯稱加入投資網站1000美金可有35％獲利等語
    詐騙」之記載更正為「佯稱加入投資網站1000美金可有35％
    獲利等語，使翁貴璋陷於錯誤依其指示匯款」；附表「詐騙
    手法欄」編號3中「因工作因素需要代操並可協助賺錢等語
    詐騙」之記載更正為「因工作因素需要代操並可協助賺錢等
    語，使劉芸安陷於錯誤依其指示匯款」；證據部分補充記載
    「被告於本院準備程序及審理時之自白、臺灣高等法院被告
    前案紀錄表」外，其餘均引用檢察官起訴書（如附件）之記
    載。
二、論罪科刑：
　㈠洗錢防制法之立法目的，依同法第1條規定，係在於防範及制
    止因特定犯罪所得之不法財物或財產上利益，藉由洗錢行為
    （例如經由各種金融機構或其他交易管道），使其形式上轉
    換成為合法來源，以掩飾或切斷其財產或財產上利益來源與
    犯罪之關聯性，而藉以逃避追訴、處罰。準此以觀，洗錢防
    制法洗錢罪之成立，除行為人在客觀上有掩飾或隱匿因特定
    犯罪所得財產或財產上利益之具體作為外，尚須行為人主觀
    上具有掩飾或隱匿其財產或利益來源與犯罪之關聯性，使其
    來源形式上合法化，以逃避國家追訴、處罰之犯罪意思，始
    克相當。倘行為人意圖掩飾或隱匿特定犯罪所得來源，而將
    特定犯罪所得直接消費處分，甚或交予其他共同正犯，由共
    同正犯以虛假交易外觀掩飾不法金流移動，即難認單純犯罪
    後處分贓物之行為，應仍構成洗錢防制法第2條之洗錢行為(
    最高法院108年度台上字第1744號判決參照)。經查，被告參
    與上開詐欺集團，負責擔任車手之工作，經被告供承在案，
    且本案由被告依林遠隆之指示向同案被告蕭嘉良以新臺幣（
    下同）2萬元之代價收購蕭家良所有之中國信託商業銀行帳
    戶，嗣由被告所屬之詐欺集團成員對如附件附表之被害人依
    附件附表詐騙手法欄之方式對被害人施行詐術，致被害人陷
    於錯誤，於如附件附表匯款時間欄之時間將附件附表詐騙金
    額欄之金額匯入本案帳戶後，由該詐欺集團不詳成員提領，
    以此方式隱匿犯罪所得去向，客觀上得以切斷詐騙所得金流
    之去向、所在，阻撓國家對詐欺犯罪所得之追查。又本案被
    告於行為時既已成年，具有一定程度之智識能力及生活經驗
    ，亦知悉其收購帳戶供詐欺集團使用之行為得以切斷詐欺金
    流之去向，主觀上也具有掩飾、隱匿該財產與犯罪之關聯性
    ，以逃避國家追訴、處罰之犯罪意思，其所為係屬洗錢防制
    法第14條第1項所稱之洗錢行為甚明。
　㈡查被告所參與者係集團性犯罪，該詐欺集團成員編制，已知
    成員除被告及林遠隆外，尚有其他真實姓名年籍不詳之人對
    被害人施行詐術，成員人數顯然超過3 人之詐欺集團而為上
    開詐欺取財行等情，業據被告供認不諱，故被告所屬之詐欺
    集團成員為3 人以上，洵堪認定。
　㈢是核被告所為，均係犯洗錢防制法第14條第1項一般洗錢罪、
    刑法第339條之4第1項第2款之3人以上共同犯詐欺取財罪。
    又被告所為均係以一行為涉犯上開罪名，應從一重論以3人
    以上共同犯詐欺取財罪。
　㈣加重詐欺罪係侵害個人財產法益之犯罪，其罪數計算，以被
    害人人數決定其犯罪之罪數，本件所犯加重詐欺取財罪數，
    自應以被害人之人數計算（最高法院86年台上字第3295號判
    例意旨參照）。本案被告加入上開集團擔任車手及仲介收取
    帳戶之工作，其如起訴書犯罪事實欄一所為，分別侵害被害
    人鍾佾辰、翁貴璋、劉芸安之財產法益，所犯上開3 罪間，
    均犯意各別，行為互殊，應予分論併罰。至起訴書僅記載被
    告係以一收購行為涉犯上開罪名等語，並未記載分論併罰部
    分，爰補充說明如上。
　㈤按共同實施犯罪行為，在合同意思範圍內，相互利用他人之
    行為，以達其犯罪之目的，原不必每一階段均參與，祇須分
    擔犯罪行為之一部，即應對於全部所發生之結果共同負責；
    又共同正犯之意思聯絡，不限於事前有所協定，於行為當時
    ，基於相互之認識，以共同犯罪之意思參與者，亦無礙於共
    同正犯之成立。倘犯罪結果係因共犯之合同行為所致者，無
    論出於何人所為，在共犯間均應同負全部之責，並無分別何
    部分為孰人實行之必要（最高法院92年度台上字第6265號、
    95年度台上字第3489號、第3739號判決意旨參照）。經查，
    本案被告雖未親自實施詐欺被害人之行為，惟其於詐欺集團
    負責收購帳戶之工作，先由詐欺集團不詳成員對被害人施行
    詐術致被害任陷入錯誤，而匯款至被告所收購之帳戶內，再
    由詐欺集團不詳成員領款，據以掩飾犯罪所得之去向，可見
    其犯罪型態具有相當縝密之計畫與組織，堪認被告與其他本
    案詐欺集團成員相互間，具有彼此利用之合同意思，而互相
    分擔犯罪行為，應論以共同正犯。
　㈥按犯洗錢防制法第14條之罪，在偵查或審判中自白者，減輕
    其刑，洗錢防制法第16條第2項定有明文。復按想像競合犯
    係一行為觸犯數罪名，行為人犯罪行為侵害數法益皆成立犯
    罪，僅因法律規定從一重處斷科刑，而成為科刑一罪而已，
    自應對行為人所犯各罪均予適度評價，始能對法益之侵害為
    正當之維護。因此法院於決定想像競合犯之處斷刑時，雖以
    其中最重罪名之法定刑作為裁量之準據，惟具體形成宣告刑
    時，亦應將輕罪之刑罰合併評價。基此，除非輕罪中最輕本
    刑有較重於重罪之最輕本刑，而應適用刑法第55條但書規定
    重罪科刑之封鎖作用，須以輕罪之最輕本刑形成處斷刑之情
    形以外，則輕罪之減輕其刑事由若未形成處斷刑之外部性界
    限，自得將之移入刑法第57條或第59條之科刑審酌事項內，
    列為是否酌量從輕量刑之考量因子。是法院倘依刑法第57條
    規定裁量宣告刑輕重時，一併具體審酌輕罪部分之量刑事由
    ，應認其評價即已完足，尚無過度評價或評價不足之偏失（
    最高法院109年度台上字第3936號判決意旨參照）。經查：
    被告就洗錢犯行於法院審理期間，已自白犯罪，符合洗錢防
    制法第16條第2 項規定。惟依前揭罪數說明，被告就本案所
    涉犯行係從一重論處加重詐欺取財罪，即無從依上開規定減
    輕其刑。然就被告此部分想像競合輕罪得減刑部分，本院於
    依照刑法第57條量刑時仍應一併審酌，附此敘明。
　㈦爰審酌被告正值青壯，不思以正途賺取所需，竟加入本案詐
    欺集團，依詐欺集團其他成員指示，收購本案帳戶供詐欺集
    團收取被害人遭詐欺款項，並從事車手之工作，可見其除無
    視政府一再宣示掃蕩詐欺集團之決心，造成被害人等之財產
    損失，破壞社會秩序及社會成員間之互信基礎外，又其所為
    更製造金流斷點，破壞金流秩序之透明穩定，妨害國家對於
    犯罪之追訴與處罰，致使被害人等遭騙上開款項益加難以尋
    回而助長犯罪，所為殊值非難，惟念及被告犯後於審理中已
    知坦承犯行，惟迄今均未與被害人等達成和解或賠償所受損
    害，暨其素行、犯罪動機、目的、手段、智識程度，家庭經
    濟生活狀況（見本院卷第90頁至91頁）等一切情狀，量處如
    附表「宣告刑欄」欄所示之刑，並審酌被告所犯各罪之犯罪
    態樣、相互關係、時間間隔、侵犯法益之綜合效果及合併刑
    罰所生痛苦之加乘效果等情狀，定其應執行之刑如主文所示
    。
三、沒收：
  ㈠按犯罪所得，屬於犯罪行為人者，沒收之；於全部或一部不
    能沒收或不宜執行沒收時，追徵其價額。第1 項及第2 項之
    犯罪所得，包括違法行為所得、其變得之物或財產上利益及
    其孳息。刑法第38條之1 第1 項前段、第3 項、第4 項定有
    明文。又共同正犯之犯罪所得，沒收或追徵，應就各人所分
    得之數額分別為之；先前對共同正犯採連帶沒收犯罪所得之
    見解，已不再援用及供參考（最高法院104 年第13次刑事庭
    會議決議意旨參照）；倘若共同正犯各成員內部間，對於不
    法利得分配明確時，應依各人實際分配所得沒收（最高法院
    104 年度台上字第3937號判決意旨參照）。
  ㈡被告自承本件行為獲取報酬總共新臺幣4千元，為其實際分配
    之所得（見本院卷第90頁），且未實際合法發還被害人，應
    依刑法第38條之1 第1 項前段、第3 項規定，宣告沒收，於
    全部或一部不能沒收或不宜執行沒收時，追徵其價額。
　㈢按洗錢防制法第18條規定「犯第14條之罪，其所移轉、變更
    、掩飾、隱匿、收受、取得、持有、使用之財物或財產上利
    益，沒收之；犯第15條之罪，其所收受、持有、使用之財物
    或財產上利益，亦同（第1 項）。以集團性或常習性方式犯
    第14條或第15條之罪，有事實足以證明行為人所得支配之前
    項規定以外之財物或財產上利益，係取自其他違法行為所得
    者，沒收之（第2 項）。對於外國政府、機構或國際組織依
    第21條所簽訂之條約或協定或基於互惠原則，請求我國協助
    執行扣押或沒收之案件，如所涉之犯罪行為符合第3 條所列
    之罪，不以在我國偵查或審判中者為限（第3 項）。」，關
    於犯罪行為人犯洗錢防制法第14條之罪，其所掩飾之財物本
    身僅為洗錢之標的，難認係供洗錢所用之物，故洗錢行為之
    標的除非屬於前置犯罪之不法所得，而得於前置犯罪中予以
    沒收者外，既非本案洗錢犯罪之工具及產物，亦非洗錢犯罪
    所得，尤非違禁物，尚無從依刑法沒收規定予以宣告沒收，
    自應依上開第18條第1項前段規定予以宣告沒收。又按宣告
    前二條之沒收或追徵，有過苛之虞者，得不宣告或酌減之；
    本法總則於其他法律有沒收之規定者，亦適用之。刑法第38
    條之2 第2 項及第11條前段分別定有明文。而雖洗錢防制法
    對於洗錢標的之沒收並未制定類似過苛調節之規定，惟因沒
    收實際上屬於干預財產權之處分，仍應遵守比例原則，是於
    沒收存有過苛之虞之情形時，本應使法官在個案情節認定後
    得不宣告沒收或酌減之，以資衡平。本件被告就起訴書所示
    匯入同案被告蕭嘉良帳戶內之款項，有經同案被告林遠隆指
    示提領，惟不確定係提領哪一筆，但提領的錢業經轉交已上
    繳該詐欺集團其他成員，業據被告於偵查中供述在卷，足認
    起訴書所載之金額屬洗錢行為之標的，然因該款項，實際上
    係由本案詐欺集團成員取走，已非在其實際掌控中，被告自
    身並無獲取任何犯罪所得，已如前述，是如對處於整體詐欺
    集團犯罪結構底層之被告沒收上開起訴書所示之金額，實有
    過苛之虞。經本院裁量後，認就此部分之洗錢行為標的，尚
    無庸對被告宣告沒收，併予敘明。
據上論斷，應依刑事訴訟法第273 條之1 第1 項、第299 條第1
項前段，第310 條之2 、第454 條第2 項、第450 條第1 項。
本案經檢察官劉偉誠、蔡明峰提起公訴，檢察官彭郁清到庭執行
職務。
中　　華　　民　　國　　111 　年　　3 　　月　　29　　日
                  刑事第三庭    法  官  王瀅婷
以上正本證明與原本無異。　　　　　　　　　　　　　　　　如不服本判決應於收受判決後20日內向本院提出上訴書狀，並應敘述具體理由。其未敘述上訴理由者，應於上訴期間屆滿後20日內向本院補提理由書(均須按他造當事人之人數附繕本)「切勿逕送上級法院」。告訴人或被害人如對本判決不服者，應具備理由請求檢察官上訴，其上訴期間之計算係以檢察官收受判決正本之日期為準。
                                書記官  陳玉芳
中　　華　　民　　國　　111 　年　　3 　　月　　29　　日
附錄本案論罪科刑法條全文：
洗錢防制法第14條
有第二條各款所列洗錢行為者，處7 年以下有期徒刑，併科新臺
幣5 百萬元以下罰金。
前項之未遂犯罰之。
前二項情形，不得科以超過其特定犯罪所定最重本刑之刑。

中華民國刑法刑法第339 條之4
犯第339 條詐欺罪而有下列情形之一者，處1年以上7 年以下有
期徒刑，得併科1 百萬元以下罰金：
一、冒用政府機關或公務員名義犯之。
二、三人以上共同犯之。
三、以廣播電視、電子通訊、網際網路或其他媒體等傳播工具，
    對公眾散布而犯之。
前項之未遂犯罰之。 

【附表】：
編號     犯罪事實     宣告刑  1 起訴書附表編號1部分 張進富犯三人以上共同詐欺取財罪，處有，處有期徒刑壹年貳月。  3 起訴書附表編號2部分 張進富犯三人以上共同詐欺取財罪，處有，處有期徒刑壹年參月。  4 起訴書附表編號3部分 張進富犯三人以上共同詐欺取財罪，處有，處有期徒刑壹年壹月。 

附件：
臺灣苗栗地方檢察署檢察官起訴書
                                     110年度偵字第5285號
                                     110年度偵字第5495號
                                     110年度偵字第7383號
　　被　　　告　蕭嘉良　男　42歲（民國00年0月00日生）
　　　　　　　　　　　　住苗栗縣○○市○○路0段000巷00號
　　　　　　　　　　　　居苗栗縣○○市○○路0段000巷00號
　　　　　　　　　　　　國民身分證統一編號：Z000000000號
　　　　　　　　張進富　男　41歲（民國00年0月00日生）
　　　　　　　　　　　　住苗栗縣○○鎮○○里0鄰○○路00
　　　　　　　　　　　　　○0號
　　　　　　　　　　　　國民身分證統一編號：Z000000000號
上列被告等因詐欺等案件，已經偵查終結，認應提起公訴，茲將
犯罪事實及證據並所犯法條分敘如下：
　　　　犯罪事實
一、張進富於民國110年3月間，基於加重詐欺、洗錢及參與組織
    之犯意，加入林遠隆（由警另行偵辦）所屬之三人以上之詐
    欺集團犯罪組織，提供帳戶並擔任取款車手工作（張進富涉
    犯組織犯罪之部分業經臺灣新竹地方檢察署檢察官起訴），
    張進富明知該詐欺集團取得他人之帳戶之目的，乃用作詐欺
    犯罪使用，仍基於加重詐欺及洗錢之故意，依詐欺集團成員
    林遠隆之指示，向蕭嘉良以新臺幣（下同）2萬元之代價收
    購帳戶，而蕭嘉良亦明知向金融機構申請開立帳戶未有特殊
    限制，並無收購他人帳戶之必要，得預見提供帳戶予他人，
    將可供詐欺取財犯罪者作為詐騙他人將款項匯入之犯罪工具
    ，而掩飾或隱匿詐欺取財犯罪所得之本質、來源、去向、所
    在、所有權、處分權或其他權益，仍基於幫助詐欺及幫助洗
    錢之不確定故意，於110年3月底某日，以2萬元之代價，在
    其位於苗栗縣○○市○○路0段000巷00號之居所附近之統一超商
    門市停車場，將其申辦之中國信託商業銀行帳戶（帳號：00
    0-000000000000，下稱本案帳戶）之存摺、提款卡及密碼等
    物交給林遠隆，而容任林遠隆所屬之詐欺集團成員（無證據
    證明蕭嘉良知悉張進富及林遠隆所屬之詐騙集團為三人以上
    之詐欺集團）得以使用本案帳戶詐騙被害人及將犯罪所得之
    本質、來源、去向、所在、所有權、處分權或其他權益掩飾
    或隱匿，張進富並因此獲得4,000元之報酬。嗣張進富及林
    遠隆所屬之詐欺集團成員取得本案帳戶之提款卡及密碼後，
    即共同基於意圖為自己不法所有之犯意聯絡，以如附表所示
    之詐騙手法，對如附表所示之人行騙，使渠等均陷於錯誤，
    而匯款如附表所示之金額至本案帳戶。
二、案經鍾佾辰、翁貴璋告訴，及新北市政府警察局新莊分局、
    南投縣政府警察局竹山分局及臺中市政府警察局大雅分局報
    告偵辦。　　
　　　　證據並所犯法條
一、證據清單及待證事實：
編號 證據名稱 待證事實 1 被告蕭嘉良之供述 1、坦承販賣本案帳戶之客觀事實。 2、被告蕭嘉良雖否認幫助詐欺及幫助洗錢之犯行，但自陳有問過對方，對方說不是拿來犯案的，並保證不是詐欺集團等語，堪認其對本案帳戶可能遭不法利用一節應可預見。 2 被告張進富之供述 坦承加入上開犯罪集團，向被告蕭嘉良購買本案帳戶之犯罪事實。 3 告訴人鍾佾辰於警詢之供述 其遭詐騙後匯款9萬元至本案帳戶，後遭人提領一空之犯罪事實。 4 告訴人翁貴璋於警詢之供述 其遭詐騙後匯款38萬元至本案帳戶，後遭人提領一空之犯罪事實。 5 被害人劉芸安於警詢之供述 其遭詐騙後匯款3萬元至本案帳戶，後遭人提領一空之犯罪事實。 6 被告蕭嘉良本案帳戶之開戶資料、110年2月9日起至110年8月9日止存款交易明細各1份 告訴人遭詐騙後匯款進入本案帳戶，後遭人提領一空之事實。 7 告訴人鍾佾辰提供之存摺內頁影本及與詐騙集團成員之LINE對話紀錄各1份 其遭詐騙後匯款9萬元至本案帳戶，後遭人提領一空之犯罪事實。 8 告訴人翁貴璋提供之台北富邦銀行匯款委託書（證明聯）/取款憑條影本及與詐騙集團成員之LINE對話紀錄、臺北市政府警察局中正第二分局思源派出所金融機構聯防機制通報單、受理詐騙帳戶通報警示簡便格式表各1份 其遭詐騙後匯款38萬元至本案帳戶，後遭人提領一空之犯罪事實。 9 新竹縣政府警察局竹東分局下公館派出所受理詐騙帳戶通報警示簡便格式表、被害人劉芸安提供之匯款紀錄、及與詐騙集團成員之LINE對話紀錄各1份 其遭詐騙後匯款3萬元至本案帳戶，後遭人提領一空之犯罪事實。 
二、核被告張進富所為，係犯刑法第339條之4第1項第2款加重詐
    欺取財罪嫌及洗錢防制法第14條第1項、第2條第3款之洗錢
    罪嫌；被告蕭嘉良所為，係犯刑法第30條第1項前段、洗錢
    防制法第14條第1項之幫助洗錢罪，及刑法第30條第1項前段
    、刑法第339條第1項之幫助詐欺取財罪嫌。被告張進富與林
    遠隆所屬之詐欺集團成員間有犯意聯絡，行為分擔，請論以
    共同正犯。被告張進富以一收購帳戶行為涉犯上開2罪名及詐
    欺如附表所示告訴人及被害人，為想像競合犯，請依刑法第
    55條前段規定從一重之加重詐欺取財罪處斷。被告蕭嘉良以
    一提供本案帳戶之行為，幫助被告張進富及林遠隆所屬之詐
    欺集團成員詐欺如附表所示之告訴人及被害人，為想像競合
    犯，請依刑法第55條前段規定從一重之幫助洗錢罪處斷。被
    告蕭嘉良前因不能安全駕駛及違反毒品危害防制條例案件，
    經臺灣苗栗地方法院判決有期徒刑7月、3月，並經臺灣高等
    法院臺中分院駁回上訴確定，臺灣苗栗地方法院並以108年
    度聲字第509號裁定應執行有期徒刑9月確定，嗣於109年3月
    11日徒刑執行完畢出監，有本署刑案資料查註紀錄表及矯正
    簡表附卷可憑，其於受有期徒刑執行完畢後，5年以內故意
    再犯本件有期徒刑以上之罪，為累犯，請參照大法官會議釋
    字第775號解釋意旨，審酌是否依刑法第47條第1項規定加重
    其刑。被告蕭嘉良係基於幫助之犯意而參與洗錢及詐欺取財
    罪構成要件以外之行為，為幫助犯，請依刑法第30條第2項
    之規定，按正犯之刑減輕之。此外，被告張進富自承收取被
    告蕭嘉良之本案帳戶獲得4,000元之報酬，以及被告蕭嘉良
    自承因提供本案帳戶獲得2萬元之報酬，均為其等犯罪所得
    ，請依刑法第38條之1第1項前段規定宣告沒收之，於全部或
    一部不能沒收或不宜執行沒收時，依同條第3項之規定，追
    徵其價額。
三、依刑事訴訟法第251條第1項提起公訴。
　　此　致
臺灣苗栗地方法院
中　　華　　民　　國　 110　　年　　12　　月　　6 　　日
　　　　　　　　　　　　　檢　察　官　劉偉誠
                          檢  察  官  蔡明峰
本件證明與原本無異
中　　華　　民　　國　 110　　年　　12　　月　　10　　日
                          書  記  官  江椿杰
所犯法條　
中華民國刑法第339條第1項
意圖為自己或第三人不法之所有，以詐術使人將本人或第三人之
物交付者，處 5 年以下有期徒刑、拘役或科或併科 50 萬元以
下罰金。
中華民國刑法第339條之4第1項第2款
犯第 339 條詐欺罪而有下列情形之一者，處 1 年以上 7 年以
下有期徒刑，得併科 1 百萬元以下罰金：
一、冒用政府機關或公務員名義犯之。
二、三人以上共同犯之。
三、以廣播電視、電子通訊、網際網路或其他媒體等傳播工具，
    對公眾散布而犯之。
前項之未遂犯罰之。
洗錢防制法第14條第1項
有第二條各款所列洗錢行為者，處 7 年以下有期徒刑，併科新
臺幣 5 百萬元以下罰金。
附表：
編號 告訴人/被害人 詐騙手法 匯款時間 匯款地點/匯款方式 詐騙金額（新臺幣） 1 鍾佾辰 詐欺集團成員以派愛族APP暱稱「張志豪」之人，佯稱其有高盛證券帳號因工作因素需要代操並可協助賺錢等語詐騙 110年3月27日晚間8時24分許 臺中市○○區○○路0段00號之8及45號之9（7-ELEVEN昌盛門市）ATM 3萬元    110年3月27日晚間8時26分許 同上 3萬元    110年3月28日晚間10時37分許 臺中市○○區○○路00○0號（全家四平門市）ATM 3萬元 2 翁貴璋 遭詐欺集團成員以派愛族APP暱稱LISA（陳莉莎），佯稱加入投資網站1000美金可有35％獲利等語詐騙 110年4月7日中午12時33分許 台北富邦銀行民生分行臨櫃匯款 38萬元 3 劉芸安 詐欺集團成員以派愛族APP暱稱「強仔」之人以LINE暱稱「陳家強」加為好友，以其幫高盛證券做後台維修，因工作因素需要代操並可協助賺錢等語詐騙 110年3月31日中午12時17分許 以手機登入網路銀行匯款 3萬元